【裁判字號】    90,訴,215
【裁判日期】    900626
【裁判案由】    妨害自由
【裁判全文】
臺灣嘉義地方法院刑事判決                            九十年度訴字第二一五號
    公  訴  人  臺灣嘉義地方法院檢察署檢察官
    被      告  丙○○
右列被告因妨害自由案件，經檢察官提起公訴（九十年度偵字第六○八號），本院判
決如左：
    主  文
丙○○以加害生命之事，恐嚇他人致生危害於安全，處有期徒刑壹年拾壹月，緩刑伍
年。扣案鋸齒狀柴刀壹支沒收。
    事  實
一、緣丙○○與甲○○為夫妻關係，子乙○○、女賴怡玲共同居住在嘉義市○○里○○○路三六五巷九十一弄四十七號，然因丙○○與妻、子女感情不睦，致生活關
    係緊張；於民國九十年一月十七日十五時十五分許，丙○○自外飲酒返家，因見
    賴怡玲在客廳，遂藉口對賴怡玲破口大罵，並隨即對賴怡玲大聲恐嚇稱：要讓甲○○、乙○○、賴怡玲等三人沒好日子過，並要讓全家一無所有云云，復作勢欲
    毆打賴怡玲，此時乙○○、甲○○聞聲下樓，丙○○又基於接續同一之恐嚇犯意
    取出其所有之鋸齒狀柴刀一把作狀要砍殺乙○○，並恐嚇稱：要將乙○○砍成兩
    半云云，致生危害於賴怡玲、乙○○、甲○○；甲○○、賴怡玲即趨前阻止，該
    柴刀因而掉落在地上，賴怡玲順勢將柴刀丟出屋外，乙○○乃趁隙躲回房間內打
    電話報警，惟丙○○竟又至屋外撿拾該柴刀返回屋內，又與甲○○、賴怡玲、乙○○拉扯之際，據報之員警到場，丙○○始將該柴刀藏放在椅子下方，並為警方
    當場扣案。
二、案經甲○○、乙○○訴由嘉義市警察局第二分局報告台灣嘉義地方法院檢察署檢
    察官偵查起訴。
    理  由
一、訊據被告丙○○固坦承確於右揭時地有與甲○○、賴怡玲、乙○○發生爭執、拉
    扯等情，惟辯稱：其並無暴力之意思云云（參本院九十年六月十四日調查筆錄）
    ；經查：右揭事實，業據甲○○、賴怡玲、乙○○於警訊時（參警訊卷第七頁背
    面至第十八頁正面）、偵查時（參偵查卷第十八頁背面至第十九背面）、本院調
    查時（參本院九十年四月二十六日調查筆錄）迭次指述詳實，復有扣案鋸齒狀柴
    刀一把可證；而該柴刀經本院當庭堪驗，係農、牧所使用之柴刀，雖非管制禁止
    持有之刀械，然揆之被告在妻與子女面前，持柴刀相向，並以前開「砍成兩段」
    、「沒好日子過」、「讓全家一無所有」云云叱喝等情，顯有恐嚇之犯意，所為
    辯詞係卸責之語，不足採信。本件事證已臻明確，被告犯行，堪以認定。
二、核被告丙○○所為，係犯刑法第三百零五條恐嚇罪，公訴人認係犯刑法第三百零
    二條之妨害自由罪，顯有誤會，應予變更。被告先後接續三次恐嚇行為，係基於
    同一犯行之單一犯意為之，仍為單一犯行；又被告同一恐嚇犯行對甲○○、賴怡
    玲、乙○○等人為恐嚇，係一行為觸犯三個恐嚇罪行，為想像競合犯，應論以一
    罪；爰審酌被告犯罪之動機、目的、手段，及其品性、生活狀況、智識程度、犯
    罪所生之損害，及犯罪後態度等一切情狀，量處如主文所示之刑。又查：被告前
    未曾受有期徒刑以上刑之宣告，其事後坦承部分犯行事實，為顧及被告日後與告
    訴人等之家庭生活，本院因認暫不執行其刑為當，予以宣告緩刑五年，用啟自新
    。扣案之鋸齒狀柴刀一支，係被告所有而持以犯本罪所用之物，併予宣告沒收。
據上論斷，應依刑事訴訟法第二百九十九條第一項前段、第三百條，刑法第五十五條
前段、第三百零五條、第七十四條第一款、第三十八條第一項第二款，罰金罰鍰提高
標準條例第一條前段，判決如主文。
本案經檢察官劉仲慧到庭執行職務。
中    華    民    國      九十        年      六      月      二十六    日
                                  臺灣嘉義地方法院刑事第一庭
                                          法  官  黃  國  益
右正本證明與原本無異。
如不服本判決，應於判決送達後十日內，向本院提出上訴狀（應附繕本）。
中    華    民    國      九十        年      六      月      二十六    日
                                          書記官  林  秀  惠
附錄本判決論罪之法條：
中華民國刑法第三百零五條
 (恐嚇危害安全罪)
以加害生命、身體、自由、名譽、財產之事，恐嚇他人致生危害於安全者
，處二年以下有期徒刑、拘役或三百元以下罰金。


司法院資訊處製作；財團法人民間司法改革基金會備份。
